【裁判字號】    99,易,437
【裁判日期】    990329
【裁判案由】    傷害
【裁判全文】
臺灣臺北地方法院刑事判決               99年度易字第437號
公  訴  人  臺灣臺北地方法院檢察署檢察官
被      告  乙○○
上列被告因傷害案件，經檢察官聲請簡易判決處刑（九十九年度
偵字第七六二號），經本院改依通常程序審理，被告於準備程序
中先就被訴事實為有罪之陳述，經本院告以簡式審判之旨，並聽
取當事人之意見後，本院合議庭裁定行簡式審判程序，並判決如
下：
    主  文
乙○○傷害人之身體，處拘役肆拾日，如易科罰金，以新臺幣壹
仟元折算壹日。
    事  實
一、乙○○於九十八年八月十三日下午十二時三十分許，在臺北
    市○○區○○街十九號五樓臺北市立圖書館萬華分館之廁所
    內，因細故與甲○○發生齟齬，乙○○竟徒手推甲○○之頭
    部撞擊廁所門角，致使甲○○受有前額裂傷四公分之傷害。
二、案經甲○○告訴暨臺北市政府警察局萬華分局報告臺灣臺北
    地方法院檢察署檢察官偵查聲請簡易判決處刑，前經本院改
    依通常程序審理，嗣乙○○於準備程序進行中就被訴事實為
    有罪之陳述，經本院合議庭裁定改行簡式審判程序。
    理  由
一、上揭犯罪事實，業據被告乙○○於警詢時即坦認確有徒手推
    甲○○之頭部撞擊廁所門角，致使甲○○受有前額裂傷四公
    分之傷害之事實（見臺灣臺北地方法院檢察署《下稱臺北地
    檢署》九十八年度他字第一０二八三號卷第九頁），被告並
    迭於本院準備程序中及審理時均坦認不諱（見一六頁至第二
    一頁反面），並經證人即告訴人甲○○於偵查中具結證述（
    見臺北地檢署九十八年度他字第一０二八三號卷第二０頁至
    第二一頁）明確，互核相符，復有臺北市立西園醫院九十八
    年八月十四日第０二三三三八號診斷證明書一紙（見臺北地
    檢署九十八年度他字第一０二八三號卷第三頁）附卷可稽，
    堪信被告於本院審理中出於任意性之自白，應與事實相符。
    是本件事證明確，被告犯行洵堪認定，應予依法論科。
二、核被告所為，係犯刑法第二百七十七條第一項之傷害罪。爰
    審酌被告僅因細故與告訴人發生齟齬，即在上開處所徒手推
    告訴人之頭部撞擊廁所門角，致使告訴人受有前額裂傷四公
    分之傷害，惡性非輕，造成告訴人之損害非微，然斟酌其前
    無犯罪紀錄，素行良好，而本件主要係因首揭細故發生齟齬
    所致，犯罪動機、目的單純，參以當時雙方口角爭執之狀態
    ，又被告於犯罪後雖迄未能與告訴人和解，然業於本院準備
    程序中表明願與新臺幣六萬元與告訴人和解，並業已坦承犯
    行，知所悔悟，態度良好等一切情狀，量處如主文所示之刑
    ，並諭知易科罰金折算標準，以示懲儆。
據上論斷，應依刑事訴訟法第二百七十三條之一第一項，刑法第
二百七十七條第一項、第四十一條第一項前段，刑法施行法第一
條之一第一項、第二項前段，判決如主文。
本案經檢察官蔡偉逸到庭執行職務。
中    華    民    國    99    年    3    月    29    日
                  刑事第五庭  法  官  鄭昱仁
上正本證明與原本無異。
如不服本判決應於收受送達後10日內向本院提出上訴書狀，並應
敘述具體理由；其未敘述上訴理由者，應於上訴期間屆滿後20日
內向本院補提理由書（均須按他造當事人之人數附繕本）「切勿
逕送上級法院」。告訴人或被害人如對於本判決不服者，應具備
理由請求檢察官上訴，其上訴期間之計算係以檢察官收受判決正
本之日期為準。
                              書記官  宋德華
中    華    民    國    99    年    3     月    29    日
附錄本案論罪科刑法條：
中華民國刑法第277條
（普通傷害罪）
傷害人之身體或健康者，處 3 年以下有期徒刑、拘役或 1 千元
以下罰金。
犯前項之罪因而致人於死者，處無期徒刑或 7 年以上有期徒刑
；致重傷者，處 3 年以上 10 年以下有期徒刑。

司法院資訊處製作；財團法人民間司法改革基金會備份。
